臺灣高等法院刑事裁定　　　　　　　　100年度毒抗字第238號
　抗　告　人
　即　被　告　吳致緯
上列抗告人因違反毒品危害防制條例案件，不服臺灣臺北地方法
院中華民國100年7月4日裁定（100年度毒聲字第426 號），提起
抗告，本院裁定如下：
    主  文
抗告駁回。
    理  由
一、抗告意旨略以：毒品危害防制條例固規定違反施用毒品之罪
    者，檢察官應聲請法院為觀察、勒戒之裁定，惟此保安處分
    之目的係以防衛社會、教育違犯者為基礎，希冀無重大犯罪
    傾向者得藉此回歸社會。而抗告人於民國（下同）100年5月
    12日為警臨檢時，配合員警之調查，無規避妨礙之行，實與
    長期吸毒犯罪者規避逃脫有別。而此次所搜出之大麻煙捲，
    係因前受抗告人之友人慫恿，因而為淺嚐吸食，惟此後即無
    再吸食，此觀之所遺留之大麻煙捲仍多即明，而此實顯示抗
    告人潔身自愛無再度吸食之傾向。又抗告人現為環儷娛樂有
    限公司負責人，諸心力於事業之發展，每年並定時捐款於老
    人之家與兒童之家，熱心公益，本次僅因一時之迷失致誤入
    歧途，懊悔不已。為表明自身無再吸食之虞，並自我管理主
    動至醫院為毒品檢查，以求自清，懇請  鈞院撤銷原裁定，
    准予抗告人自我管理自新之機會云云。
二、按犯毒品危害防制條例第10條之罪者，檢察官應聲請法院裁
    定，令被告或少年入勒戒處所觀察、勒戒，其期間不得逾 2
    月，同條例第20條第1項定有明文。
三、查抗告人即被告吳致緯基於施用第2 級毒品大麻之犯意，於
    100年5月12日晚上11時30分許為警採尿時點回溯96小時內某
    時，在某不詳地點非法施用毒品1 次。嗣於100年5月12日晚
    上11時30分許，在台北市中山區○○○路○段151巷口為警查
    獲，並扣得毒品1包含大麻煙捲7支（淨重2.56公克）。被告
    固僅於偵訊中坦承最後一次施用毒品大麻是在100年4月10日
    等語（見偵查卷第35頁），惟被告為警採集之尿液經送臺灣
    尖端先進生技醫藥股份有限公司鑑驗結果，呈大麻陽性反應
    ，有該公司100年5月31日出具之濫用藥物檢驗報告1 紙在卷
    可稽（見同上卷第52頁）；又被告為警查獲時，扣得大麻香
    菸7 支（總重2.56公克），此亦有搜索扣押筆錄、扣押物品
    目錄表及法務部調查局濫用藥物實驗室100 年6月3日調科壹
    字第10023012320 號鑑定書在卷可憑（見同上卷第12至15頁
    、第43頁）。本院審核上開卷證資料，認原審因而依檢察官
    之聲請諭知抗告人施用第2 級毒品，應送勒戒處所觀察、勒
    戒，經核並無不合。茲毒品危害防制條例規定觀察、勒戒之
    目的，係為斷絕施用毒品者之心癮，屬保安處分之一種，核
    與刑罰執行之目的不同。且毒品危害防制條例第20條第1 項
    關於觀察、勒戒之規定，係屬強制規定，除於毒品危害防制
    條例第21條第1 項所稱犯同條例第10條之罪者，於犯罪未發
    覺前，自動向行政院衛生署指定之醫療機構請求治療，醫療
    機構免將請求治療者送法院或檢察機關之情形外，只要違反
    犯毒品危害防制條例第10條之規定者，檢察官即應向法院提
    出聲請裁定其入勒戒處所觀察、勒戒，並無任何例外之規定
    。核本件檢察官前開之聲請並無違誤，且抗告人亦無提出任
    何證據證明證明其係於犯罪未發覺前，自動向行政院衛生署
    指定之醫療機構請求治療，自無毒品危害防制條例第21條第
    1 項規定適用之餘地。是檢察官既已依法向法院聲請裁定抗
    告人入勒戒處所觀察、勒戒，且本件抗告人亦合於令入勒戒
    處所觀察、勒戒之規定，法院自應為抗告人受觀察、勒戒之
    處分。至抗告人所執上揭抗告意旨，尚與本件應受觀察、勒
    戒之事由無涉。本件抗告人抗告意旨為無理由，應予駁回。
據上論斷，應依刑事訴訟法第412條，裁定如主文。
中    華    民    國    100   年    8    月    1    日
                  刑事第八庭  審判長法  官  張傳栗
                                    法  官  黃斯偉
                                    法  官  劉嶽承
以上正本證明與原本無異。
不得再抗告。
                                    書記官  何仁崴
中    華    民    國    100   年    8    月    1    日